臺灣高雄地方法院刑事判決　　　　　110年度審交易字第631號
公　訴　人　臺灣高雄地方檢察署檢察官
被　　　告　洪嘉均


上列被告因過失傷害案件，經檢察官提起公訴（110 年度偵字第
00000 號），本院裁定進行簡式審判程序，判決如下：
    主  文
洪嘉均犯過失傷害罪，處拘役伍拾日，如易科罰金，以新臺幣壹
仟元折算壹日。
    事實及理由
一、本件被告洪嘉均所犯為死刑、無期徒刑、最輕本刑為3 年以
    上有期徒刑以外之罪，其於準備程序中就被訴事實為有罪之
    陳述，經法官告知簡式審判程序之旨，並聽取當事人之意見
    後，本院裁定進行簡式審判程序。又本件之證據調查，依刑
    事訴訟法第273 條之2 規定，不受同法第159 條第1 項、第
    161 條之2 、第161 條之3 、第163 條之1 及第164 條至第
    170 條規定之限制，均合先敘明。
二、本案犯罪事實及證據，業據檢察官於起訴書記載明確，均予
    引用如附件，並補充如下：
（一）犯罪事實欄一、第5 行「日夜間有照明」，更正為「『夜
      間』有照明」；末行補充「洪嘉均於肇事後停留於案發現
      場，於有偵查犯罪職權之機關或公務員尚未發覺其犯罪前
      ，主動向到場處理之員警表明其為肇事者，自首而接受裁
      判。」。
（二）證據部分補充：1.高雄市政府警察局道路交通事故肇事人
      自首情形紀錄表（見他卷第59頁）、2.被告洪嘉均於本院
      審理時之自白（見本院卷第71、77、81頁）。
三、論罪科刑：
（一）罪名：
      核被告所為，係犯刑法第284 條前段過失傷害罪。
（二）刑之減輕事由：
      被告於肇事後，報案人或勤指中心轉來資料未報明肇事人
      姓名，處理員警前往現場處理時在場，並當場主動坦承為
      肇事者，有高雄市政府警察局道路交通事故肇事人自首情
      形紀錄表附卷可考（見他卷第59頁），堪認符合自首之要
      件，爰依刑法第62條前段規定，減輕其刑。
（三）刑罰裁量：
      爰以行為人之責任為基礎，並審酌被告駕駛車輛上路，因
      一時疏失未能遵守道路規則，肇致本件交通事故，致告訴
      人受有傷害，造成他人身體及精神之痛苦，所為實屬不該
      （告訴人另提起刑事附帶民事訴訟求償，裁定移由本院民
      事庭審理）；惟念被告犯後坦承犯行，態度尚可，兼衡被
      告之素行、本件犯罪之手段、情節、告訴人因煞車摔倒所
      受傷勢之所生危害，被告之智識程度、家庭生活、經濟狀
      況等一切具體情狀（涉被告個人隱私，均詳卷），量處如
      主文所示之刑，並諭知易科罰金之折算標準。
據上論斷，應依刑事訴訟法第299 條第1 項前段、第310 條之2
、第454 條第2 項，刑法第284 條前段、第62條前段、第41條第
1 項前段，刑法施行法第1 條之1 ，判決如主文。
本案經檢察官張志杰提起公訴，檢察官范文欽到庭執行職務。
中    華    民    國   111    年    1     月    18    日
                  刑事第五庭  法  官    黃政忠
以上正本證明與原本無異
如不服本判決應於收受送達後20日內向本院提出上訴書狀，並應
敘述具體理由；如未敘述上訴理由者，應於上訴期間屆滿後20日
內向本院補提理由書（均須按他造當事人之人數附繕本）「切勿
逕送上級法院」。
「因疫情而遲誤不變期間，得向法院聲請回復原狀」
中    華    民    國   111    年    1     月    19    日
                              書記官    儲鳴霄
附錄本判決論罪科刑法條：
刑法第284 條
因過失傷害人者，處1 年以下有期徒刑、拘役或10萬元以下罰金
；致重傷者，處3 年以下有期徒刑、拘役或30萬元以下罰金。
 
附件：
臺灣高雄地方檢察署檢察官起訴書
                                    110年度偵字第13999號
    被      告  洪嘉均  男  40歲（民國00年0月00日生）
                        住高雄市○○區○○○街00號7樓
                        國民身分證統一編號：Z000000000號
上列被告因過失傷害案件，已經偵查終結，認應該提起公訴，茲
將犯罪事實及證據並所犯法條分敘如下：
        犯罪事實
一、洪嘉均於民國109 年11月5 日19時35分許，駕駛車牌號碼00
    0-0000號租賃小客貨車（下稱甲車），沿高雄市前金區七賢
    二路快車道由東往西方向行駛，駛至七賢二路308 號前時，
    本應注意汽車在同向二車道以上之道路變換車道時，應讓直
    行車先行，而依當時天候晴朗，日夜間有照明，柏油路面乾
    燥、無缺陷，視距良好、無障礙物，又無不能注意之情事，
    貿然靠右變換至外車道，適有吳正成騎乘車牌號碼000-000
    號通重型機車（下稱乙車），沿同一路段慢車道、相同方向
    行駛在甲車右後方，吳正成見狀緊急煞車不及，當場摔車倒
    地，致受有右肘鷹嘴突粉碎性骨折及右脛骨平台粉碎性骨折
    等傷害。
二、案經吳正成告訴偵辦。
        證據並所犯法條
一、證據清單及待證事實
┌──┬──────────┬────────────┐
│編號│證據名稱            │待證事實                │
├──┼──────────┼────────────┤
│1   │被告洪嘉均於警詢及偵│被告於上開時、地駕駛甲車│
│    │查中之供述。        │變換車道時，與告訴人吳正│
│    │                    │成所騎乘之乙車發生車禍，│
│    │                    │造成告訴人受傷之事實。  │
├──┼──────────┼────────────┤
│2   │告訴人吳正成於警詢及│全部犯罪事實。          │
│    │偵查中之證述。      │                        │
├──┼──────────┼────────────┤
│3   │證人郇玲梅於警詢之證│被告於上開時、地駕駛甲車│
│    │述。                │變換車道時，與告訴人吳正│
│    │                    │成所騎乘之乙車發生車禍，│
│    │                    │造成告訴人受傷之事實。  │
├──┼──────────┼────────────┤
│4   │道路交通事故談話紀錄│1.被告於上開時、地駕駛甲│
│    │表、車輛詳細資料報表│  車與告訴人騎乘之乙車發│
│    │各2 份、道路交通事故│  生車禍之事實。        │
│    │現場圖、道路交通事故│2.車禍當時之天候、道路狀│
│    │調查報告表（一) （二│  況良好，被告並無不能注│
│    │）各1 份及現場照片4 │  意之情事。            │
│    │張。                │3.被告變換車道未讓直行車│
│    │                    │  先行，為肇事原因。是被│
│    │                    │  告對於告訴人之受傷確有│
│    │                    │  過失。                │
├──┼──────────┼────────────┤
│5   │高雄市立大同醫院診斷│告訴人因車禍受有右肘鷹嘴│
│    │證明書1 紙。        │突粉碎性骨折及右脛骨平台│
│    │                    │粉碎性骨折等傷害。      │
└──┴──────────┴────────────┘
二、核被告所為，係刑法第284 條之過失傷害罪嫌。
三、依刑事訴訟法第251 條第1 項提起公訴。
    此    致
臺灣高雄地方法院
中    華    民    國   110    年     8    月    9     日
                              檢  察  官  張志杰